臺灣士林地方法院交通事件裁定　94年度交聲更（一）字第20號
原處分機關　交通部公路總局台北區監理所基隆監理站
受處分人　　甲○○
上列受處分人因違反道路交通管理處罰條例案件，對於交通部公
路總局臺北區監理所基隆監理站民國94年3 月25日所為處分（原
處分案號：基監字第裁42─AG0000000 號）聲明異議，前經本院
裁定94年度交聲字第298 號），原處分機關提起抗告，嗣由台灣
高等法院於94年8 月11日以94年度交抗字第420 號撤銷發回，本
院裁定如下：
    主  文
異議駁回。
    理  由
一、按行車速度，依標誌或標線之規定，道路交通安全規則第93
    條第1 項定設有明文。另汽車駕駛人，行車速度，超過規定
    之最高時速，處新台幣（下同）1,200 元以上2,400 元以下
    之罰鍰，並記違規點數1 點，道路交通管理處罰條例第40條
    第1 項、第63條第1 第1 款亦規定甚明。
二、原處分意旨略以：異議人即受處分人甲○○駕駛車號EW-
　　7976號自用小客車於民國（下同）92年6 月6 日11時28分許
    ，行經臺北市○○○路○ 段191 巷，經警逕行舉發「限速50
    公里，行速61公里，超過時速11公里」之違規，依違反道路
    交通管理處罰條例第40條第1 項、第63條第1 項規定，處罰
    鍰2,400 元，並記違規點數1 點。
三、異議意旨略以：本件經異議人申訴後，原處分機關仍以最高
    額罰款2,400 元裁決，然本件送達方式確有瑕疵（係依行政
    程序法第74條之方式），異議人未親眼目睹，實難令人信服
    。又本件發生地點行車速限50公里，異議人行速為61公里，
    而臺北市交通大隊以超過10公里為彈性空間不罰，則異議人
    實僅超速1 公里，且所有電子儀器均有合理誤差範圍，於1
    公里之單位內實屬合理之不罰等語。
四、經查：
  (一)異議人於前揭時、地超速違規經警舉發等情，有台北市政府
    警察局92年6 月23日北市警交大字第AG0000000 號舉發違反
    道路交通管理事件通知單在卷足憑。
  (二)參以異議人違規地點民權東路6 段191 巷口、民權東路4 段
    設置之雷達測速照相設備，分別於92年5 月26日、同年月29
    日通過經濟部標準檢驗局國家標準檢驗合格，且領有合格證
    書（編號：004718、004748），有效合格期限至92年5 月31
    日，儀器本身即具有高度準確性，其偵測速率誤差於時速
    150 公里以下時不大於1 公里，於150 公里以上時不大於2
    公里等情，有臺北市政府警察局交通大隊93年3 月31日北市
    警交大三字第09361839400 號函、經濟部標準檢驗局雷達測
    速儀器檢定合格證書影本2 紙在卷可參，足徵本件所用測速
    儀器具有高度準確性，所測得採證之速度值除具公信力外，
    並可作為執法採證之用，是異議人空言質疑該測速儀器應有
    誤差範圍，並無可採。
  (三)另員警取締超速違規均依交通標誌、標線及道路交通管理處
    罰條例等相關法令依法舉發，並無異議人所稱「超速10公里
    內為彈性空間不罰」之相關規定，異議人前揭所辯應屬個人
    臆測之詞，不足採信。是異議人有前揭超速之違規行為，至
    甚明確。
  (四)又道路交通管理處罰條例之裁罰基準應依「違反道路交通管
    理事件統一裁罰基準及處理細則」所附之「違反道路交通管
    理事件統一裁罰基準表」（以下簡稱「統一裁罰基準表」）
    之規定，參諸道路交通管理處罰條例第92條第3 項、「違反
    道路交通管理事件統一裁罰基準及處理細則」第2 條之規定
    甚明。依該「統一裁罰基準表」，違反道路交通管理處罰條
    例第40條第1 項規定，汽車駕駛人，行車速度，超過規定之
    最高時速未滿20公里者，如於期限內繳納或到案聽候裁決者
    ，應處罰鍰1,700 元；逾越應到案期限15日內，繳納罰鍰或
    到案聽裁決者，應處罰鍰1,900 元；逾越應到案期限15日以
    上30日以內，繳納罰鍰或到案聽候裁決者，應處罰鍰2,200
    元；逾越應到案期限30日以上，繳納罰鍰或逕行裁決處罰者
    ，應處罰鍰2,400 元。查本件係台北市政府警察局內湖分局
    交通分隊依雷達測速之採證照片，以北市警交大字第
    AG0000000 號舉發通知單逕行舉發，該通知單含採證照片經
    掛號郵寄，因招領逾期退回，嗣由台北市政府警察局交通警
    察大隊依行政程序法第74條、第76條規定再另予郵寄辦理寄
    存送達程序，業據異議人於92年12月12日親自簽收在案，有
    該隊送達證書影本附卷可按。又上開舉發通知單應到案日期
    載為92年7 月20日，而交通警察機關係於92年12月12日始將
    該舉發通知單合法送達異議人，異議人尚無從於應到案日期
    前，遵期自動繳納罰款結案或到案聽候裁決或對其違規行為
    有陳述或爭執。惟異議人至遲仍應於道路交通管理處罰條例
    第9 條第1 項所定合法送達後（92年12月12日收受通知單後
    ）15日內，向處罰機關提出申訴或依前揭統一裁罰基準表之
    最低額1,700 元繳納罰鍰結案，而異議人自合法收受舉發通
    知單至原處分機關依法裁決前均未依法向處罰機關陳述意見
    或繳納行政罰鍰，原處分機關因而於94年3 月25日依前揭統
    一裁罰基準表裁處罰鍰2,400 元，並記違規點數1 點，自難
    謂違法或不當。
  (五)綜上，本件異議人違規事實明確，異議人所辯各節，均無足
    採，原處分機關援引首揭規定，對異議人裁處罰鍰2,400 元
    ，並記違規點1 點，核無不當。本件異議為無理由，應予駁
    回。
據上論斷，應依道路交通案件處理辦法第19條，裁定如主文。
中　　華　　民　　國　　94　　年　　11　　月　　10　　日
                  交通法庭法  官  彭洪媛
以上正本證明與原本無異
如不服本裁定應於送達後5日內向本院提出抗告狀
                          書記官  周霙蘭
中　　華　　民　　國　　94　　年　　11　　月　　10　　日
